---
title: "Garch HV"
output: html_notebook
---


```{r Packages, message=FALSE, warning=FALSE, include=FALSE}
library(tseries)
library(rugarch)
library(PerformanceAnalytics)
library(dplyr)
library(DataCombine)
library(xts)
library(tibble)
library(tidyr)
library(ggpubr)
library(repr)
```


```{r DB version, message=FALSE, warning=FALSE, include=FALSE}
library(DBI)
library(odbc)

con <- DBI::dbConnect(odbc::odbc(),
                      Driver   = "ODBC Driver 17 for SQL Server",
                      Server   = "192.168.9.85",
                      Database = "Option",
                      UID      = "sa",
                      PWD      = "lhtzb.123",
                      Port     = 1433)

garch_fam = dbReadTable(con, Id(schema="dbo", name="etf_garch"))
HV = dbReadTable(con, Id(schema = "dbo", name = "HV"))
```

```{r Offline version, include=FALSE}
# garch_fam = read.csv("/Users/cindy/Desktop/Intern/GarchHV/etf_garch.csv", na.strings = "NULL")
# HV = read.csv("/Users/cindy/Desktop/Intern/GarchHV/etf_hv.csv", na.strings = "NULL")
```


```{r Pre Data Processing, include=FALSE}
# Fate format
garch_fam$Date = as.Date(garch_fam$Date, format = "%Y-%m-%d")
HV$Date = as.Date(HV$Date, format = "%Y-%m-%d")

# select useful cols & change name
garch_fam = garch_fam %>% select(Date, Code, close)
HV = HV %>% select(Date, Code, HV20, HV20_ghost)

# Find date discrepancy -- Shoul be zero
# t50g = subset(garch_fam, garch_fam$Code == "510050.SH")$Date
# t50h = subset(HV, HV$Code == "510050.SH")$Date
# datedis50 = t50h[!(t50h %in% t50g)]
# rm(t50g, t50h)
# 
# t300g = subset(garch_fam, garch_fam$Code == "510300.SH")$Date
# t300h = subset(HV, HV$Code == "510300.SH")$Date
# datedis300 = t300h[!(t300h %in% t300g)]
# rm(t300g, t300h)

# Separate 50 & 300
g50 = subset(garch_fam, garch_fam$Code == "510050.SH")
g300 = subset(garch_fam, garch_fam$Code == "510300.SH")
h50 = subset(HV, HV$Code == "510050.SH")
h300 = subset(HV, HV$Code == "510300.SH")
# rm(garch_fam, HV) TODO: add uncomment when done

# Return Calulation
g50 = g50 %>% mutate(log.ret = CalculateReturns(xts(g50$close, g50$Date), method = "log"))
g300 = g300 %>% mutate(log.ret = CalculateReturns(xts(g300$close, g300$Date), method = "log"))

gh50 = data.frame(Date = g50$Date, Code = g50$Code, close = g50$close, 
                   ret = g50$log.ret, hv = h50$HV20, adj.hv = h50$HV20_ghost)
gh300 = data.frame(Date = g300$Date, Code = g300$Code, close = g50$close,
                   ret = g300$log.ret, hv = h300$HV20, adj.hv = h300$HV20_ghost )
rm(g50, g300, h50, h300)

# Remove the first row, NA
gh50sub = gh50[c(-1),]
gh300sub = gh300[c(-1),]

# Add sign indicator row
s.indcr = sign(gh50sub$ret)
gh50sub = add_column(gh50sub, s.indcr, .after = "ret")

s.indcr = sign(gh300sub$ret)
gh300sub = add_column(gh300sub, s.indcr, .after = "ret")
rm(s.indcr)

# Set Output figure size
options(repr.plot.width = 4, repr.plot.height = 3) 

```


#### Garch Models
```{r Garch Specialization, echo=TRUE}
garch.spec =  ugarchspec(variance.model = list(model = "sGARCH", garchOrder = c(1, 1)),
                            mean.model = list(armaOrder = c(0, 0)),
                            distribution.model = "std")

egarch.spec = ugarchspec(variance.model = list(model = "eGARCH", garchOrder = c(1, 1)),
                              mean.model = list(armaOrder = c(0, 0)),
                              distribution.model = "std")

igarch.spec = ugarchspec(variance.model = list(model = "iGARCH", garchOrder = c(1, 1)),
                        mean.model = list(armaOrder = c(0, 0)),
                        distribution.model = "std")
```

```{r Garch Test, include=FALSE}
# n0 = 1; n1 = 1019
# 
# garch.fit = ugarchfit(garch.spec, gh50sub[n0:n1,]$ret, solver = "hybrid")
# garch.for = ugarchforecast(garch.fit, n.head = 1)
# hv = garch.for@forecast$sigmaFor[1] * sqrt(252) * 100
# pred.ret = garch.for@forecast$seriesFor[1]
# hv20 = gh50sub[(n1+1),5]
# diff = hv20 - hv

```
#### Findings
* Garch, iGarch, eGarch 预测的对数收盘价残差(图中标注为log.return)的均值与方差一致（小数点后四位）。在峰度与偏度上面，Garch 与iGarch一致（小数点后两位）， 但是eGarch的两个数值都偏小。所以在对数收盘价的预测上，Garch与iGarch任意一个比较好
* 三个模型预测的对数收盘价的残差都在5%之内，所以预测的准确率大致都在95%之内(有三个特异点)
* Garch, iGarch, eGarch 预测的波动率残差的均值的差别在0.1上下；方差差别明显，其中eGarch, iGarch, eGarch的方差比另外两个模型小大致2左右。所以eGarch模型在预测收盘价上比另外两个模型好
* 三个模型预测的波动率的残差都比真实值低3个点左右 
* Residual plots below

#### etf_50
##### Garch
```{r Garch Computation, include=FALSE}
itstart = 1019; itlast = nrow(gh50sub) - 1
it = seq.int(itstart, itlast)

gar.calc = function(sub){
  garch.fit = ugarchfit(garch.spec, gh50sub[1:sub,]$ret, solver = "hybrid")
  garch.for = ugarchforecast(garch.fit, n.head = 1)
  
  hv = garch.for@forecast$sigmaFor[1] * sqrt(252) * 100
  pred.ret = garch.for@forecast$seriesFor[1]
  
  ret = gh50sub[(sub+1), "ret"]
  rdiff = abs(ret) - pred.ret
  hv20 = gh50sub[(sub+1),"hv"]
  hdiff = hv20 - hv
  adj.hv20 = gh50sub[(sub+1),"adj.hv"]
  adj.hdiff = adj.hv20 - hv

  
  want = c(pred.ret, rdiff, hv, hdiff, adj.hdiff)
  names(want) = c("pred.ret", "ret_rsd", "hv", "hrsd", "adjhrsd")
  want
}

diff = sapply(it, gar.calc)
diff = t(diff) %>% as.data.frame()
```


```{r Garch Combine, include=FALSE}
# Combine
placeholder = rep(NA, 1019)
garch.ret =  c(placeholder, diff$pred.ret)
garch.ret.rsd =  c(placeholder, diff$ret_rsd)
garch.hv = c(placeholder, diff$hv)
gar.hv.rsd = c(placeholder, diff$hrsd)
gar.adj.hv.rsd = c(placeholder, diff$adjhrsd)

gh50sub = cbind(gh50sub, garch.ret, garch.ret.rsd, 
                garch.hv, gar.hv.rsd, gar.adj.hv.rsd)
rm(placeholder, garch.ret, garch.ret.rsd, garch.hv, gar.hv.rsd, gar.adj.hv.rsd)
```


```{r Garch PLot, echo=FALSE, message=FALSE, warning=FALSE}
pdata = gh50sub[1020:nrow(gh50sub),]
attach(pdata)
# Plot for log return residual
mu = mean(-s.indcr * garch.ret.rsd)
vr = var(-s.indcr * garch.ret.rsd)
# skwn = skewness(-s.indcr * garch.ret.rsd)
# kur = kurtosis(-s.indcr * garch.ret.rsd)
# c(mu, vr, skwn, kur)

gar.ret.rsd.sct = pdata %>% 
                ggplot(aes(x = Date, y = -s.indcr * garch.ret.rsd )) +
                      geom_point(alpha = 0.5) +
                      labs(x = "Date", y= "Residuals", 
                           title = "Garch Log Return Residual") +
                            theme(text = element_text(size=7))

gar.ret.rsd.dist = pdata %>% 
                    ggplot(aes(x = -s.indcr * garch.ret.rsd)) +
                    geom_histogram() +
                    stat_function(fun = dnorm, color = "red",
                                  args = list(mean = mu, sd = sqrt(vr))) +
                    labs(x = "Date", y= "Residuals", 
                          title = "Garch Log Return Residual",
                         subtitle = "mean: -0.00057, variance: 0.00017,
                         skewness: 0.588, kurtosis: 6.068") +
                            theme(text = element_text(size=7))
  

# Plot for adjusted hv residual
mu = mean(gar.adj.hv.rsd)
vr = var(gar.adj.hv.rsd)
# skwn = skewness(gar.adj.hv.rsd)
# kur = kurtosis(gar.adj.hv.rsd)
# c(mu, vr, skwn, kur)

gar.adgv.rsd.sct = pdata %>% 
                select(Date, gar.adj.hv.rsd, gar.hv.rsd) %>% 
                pivot_longer(cols = c(2,3), names_to = "type") %>% 
                ggplot(aes(x = Date, y = value)) +
                      geom_line(aes(color = type)) + 
                      labs(x = "Date", y= "Residuals", 
                           title = "Garch Adjusted HV20 Residual") +
                      scale_fill_continuous(name = "Residual Type",
                                          labels = c("Adjusted HV20", "HV20"))+
                            theme(text = element_text(size=7))
gar.adgv.rsd.dist = pdata %>% 
                    ggplot(aes(x =  gar.adj.hv.rsd)) +
                    geom_histogram() +
                    stat_function(fun = dnorm, color = "red",
                                  args = list(mean = mu, sd = sqrt(vr))) +
                    labs(x = "Date", y= "Residuals", 
                          title = "Garch Adjusted HV20 Residual",
                         subtitle = "mean: -3.35, variance: 10.447,  
                         skewness: -1.11, kurtosis: 5.75")+
                            theme(text = element_text(size=7))

ggarrange(gar.ret.rsd.sct, gar.ret.rsd.dist, gar.adgv.rsd.sct, gar.adgv.rsd.dist,
          ncol = 2, nrow = 2)
detach(pdata)
```


##### iGarch
```{r iGarch Computation, message=FALSE, warning=FALSE, include=FALSE}
itstart = 1019; itlast = nrow(gh50sub) - 1
it = seq.int(itstart, itlast)

igar.calc = function(sub){
  igarch.fit = ugarchfit(igarch.spec, gh50sub[1:sub,]$ret, solver = "hybrid")
  igarch.for = ugarchforecast(igarch.fit, n.head = 1)
  
  hv = igarch.for@forecast$sigmaFor[1] * sqrt(252) * 100
  pred.ret = igarch.for@forecast$seriesFor[1]
  
  ret = gh50sub[(sub+1), "ret"]
  rdiff = abs(ret) - pred.ret
  hv20 = gh50sub[(sub+1),"hv"]
  hdiff = hv20 - hv
  adj.hv20 = gh50sub[(sub+1),"adj.hv"]
  adj.hdiff = adj.hv20 - hv

  
  want = c(pred.ret, rdiff, hv, hdiff, adj.hdiff)
  names(want) = c("pred.ret", "ret_rsd", "hv", "hrsd", "adjhrsd")
  want
}

diff = sapply(it, igar.calc)
diff = t(diff) %>% as.data.frame()
```


```{r iGarch Combine, include=FALSE}
# Combine
placeholder = rep(NA, 1019)
igarch.ret =  c(placeholder, diff$pred.ret)
igarch.ret.rsd =  c(placeholder, diff$ret_rsd)
igarch.hv = c(placeholder, diff$hv)
igar.hv.rsd = c(placeholder, diff$hrsd)
igar.adj.hv.rsd = c(placeholder, diff$adjhrsd)

gh50sub = cbind(gh50sub, igarch.ret, igarch.ret.rsd, 
                igarch.hv, igar.hv.rsd, igar.adj.hv.rsd)
rm(placeholder, igarch.ret, igarch.ret.rsd, igarch.hv, igar.hv.rsd, igar.adj.hv.rsd)
```


```{r iGarch PLot, echo=FALSE, message=FALSE, warning=FALSE}
pdata = gh50sub[1020:nrow(gh50sub),]
attach(pdata)
# Plot for log return residual
mu = mean(-s.indcr * igarch.ret.rsd)
vr = var(-s.indcr * igarch.ret.rsd)
# skwn = skewness(-s.indcr * igarch.ret.rsd)
# kur = kurtosis(-s.indcr * igarch.ret.rsd)
# c(mu, vr, skwn, kur)

igar.ret.rsd.sct = pdata %>% 
                ggplot(aes(x = Date, y = -s.indcr * igarch.ret.rsd )) +
                      geom_point(alpha = 0.5) +
                      labs(x = "Date", y= "Residuals", 
                           title = "iGarch Log Return Residual")+
                            theme(text = element_text(size=7))

igar.ret.rsd.dist = pdata %>% 
                    ggplot(aes(x = -s.indcr * igarch.ret.rsd)) +
                    geom_histogram() +
                    stat_function(fun = dnorm, color = "red",
                                  args = list(mean = mu, sd = sqrt(vr))) +
                    labs(x = "Date", y= "Residuals", 
                          title = "iGarch Log Return Residual",
                         subtitle = "mean: -0.00057, variance: 0.00017,
                         skewness: 0.588, kurtosis: 6.068")+
                            theme(text = element_text(size=7))
  

# Plot for adjusted hv residual
mu = mean(igar.adj.hv.rsd)
vr = var(igar.adj.hv.rsd)
# skwn = skewness(igar.adj.hv.rsd)
# kur = kurtosis(igar.adj.hv.rsd)
# c(mu, vr, skwn, kur)

igar.adgv.rsd.sct = pdata %>% 
                select(Date, igar.adj.hv.rsd, igar.hv.rsd) %>% 
                pivot_longer(cols = c(2,3), names_to = "type") %>% 
                ggplot(aes(x = Date, y = value)) +
                      geom_line(aes(color = type)) + 
                      labs(x = "Date", y= "Residuals", 
                           title = "iGarch Adjusted HV20 Residual") +
                      scale_fill_continuous(name = "Residual Type",
                                          labels = c("Adjusted HV20", "HV20"))+
                            theme(text = element_text(size=7))
igar.adgv.rsd.dist = pdata %>% 
                    ggplot(aes(x =  igar.adj.hv.rsd)) +
                    geom_histogram() +
                    stat_function(fun = dnorm, color = "red",
                                  args = list(mean = mu, sd = sqrt(vr))) +
                    labs(x = "Date", y= "Residuals", 
                          title = "iGarch Adjusted HV20 Residual",
                         subtitle = "mean: -3.48, variance: 10.60,
                         skewness: -1.13, kurtosis: 5.76")+
                            theme(text = element_text(size=7))

ggarrange(igar.ret.rsd.sct, igar.ret.rsd.dist, igar.adgv.rsd.sct, igar.adgv.rsd.dist,
          ncol = 2, nrow = 2)
detach(pdata)
```

##### eGarch
```{r egarch Computation, message=FALSE, warning=FALSE, include=FALSE}
itstart = 1019; itlast = nrow(gh50sub) - 1
it = seq.int(itstart, itlast)

egar.calc = function(sub){
  egarch.fit = ugarchfit(egarch.spec, gh50sub[1:sub,]$ret, solver = "hybrid")
  egarch.for = ugarchforecast(egarch.fit, n.head = 1)
  
  hv = egarch.for@forecast$sigmaFor[1] * sqrt(252) * 100
  pred.ret = egarch.for@forecast$seriesFor[1]
  
  ret = gh50sub[(sub+1), "ret"]
  rdiff = abs(ret) - pred.ret
  hv20 = gh50sub[(sub+1),"hv"]
  hdiff = hv20 - hv
  adj.hv20 = gh50sub[(sub+1),"adj.hv"]
  adj.hdiff = adj.hv20 - hv

  
  want = c(pred.ret, rdiff, hv, hdiff, adj.hdiff)
  names(want) = c("pred.ret", "ret_rsd", "hv", "hrsd", "adjhrsd")
  want
}

diff = sapply(it, egar.calc)
diff = t(diff) %>% as.data.frame()
```


```{r egarch Combine, include=FALSE}
# Combine
placeholder = rep(NA, 1019)
egarch.ret =  c(placeholder, diff$pred.ret)
egarch.ret.rsd =  c(placeholder, diff$ret_rsd)
egarch.hv = c(placeholder, diff$hv)
egar.hv.rsd = c(placeholder, diff$hrsd)
egar.adj.hv.rsd = c(placeholder, diff$adjhrsd)

gh50sub = cbind(gh50sub, egarch.ret, egarch.ret.rsd, 
                egarch.hv, egar.hv.rsd, egar.adj.hv.rsd)
rm(placeholder, egarch.ret, egarch.ret.rsd, egarch.hv, egar.hv.rsd, egar.adj.hv.rsd)
```


```{r egarch PLot, echo=FALSE, message=FALSE, warning=FALSE}
pdata = gh50sub[1020:nrow(gh50sub),]
attach(pdata)
# Plot for log return residual
mu = mean(-s.indcr * egarch.ret.rsd)
vr = var(-s.indcr * egarch.ret.rsd)
# skwn = skewness(-s.indcr * egarch.ret.rsd)
# kur = kurtosis(-s.indcr * egarch.ret.rsd)
# c(mu, vr, skwn, kur)

egar.ret.rsd.sct = pdata %>% 
                ggplot(aes(x = Date, y = -s.indcr * egarch.ret.rsd )) +
                      geom_point(alpha = 0.5) +
                      labs(x = "Date", y= "Residuals", 
                           title = "egarch Log Return Residual")+
                            theme(text = element_text(size=7))

egar.ret.rsd.dist = pdata %>% 
                    ggplot(aes(x = -s.indcr * egarch.ret.rsd)) +
                    geom_histogram() +
                    stat_function(fun = dnorm, color = "red",
                                  args = list(mean = mu, sd = sqrt(vr))) +
                    labs(x = "Date", y= "Residuals", 
                          title = "egarch Log Return Residual",
                         subtitle = "mean: -0.00057, variance: 0.00017,
                         skewness: 0.583, kurtosis: 5.99")+
                            theme(text = element_text(size=7))
  

# Plot for adjusted hv residual
mu = mean(egar.adj.hv.rsd)
vr = var(egar.adj.hv.rsd)
# skwn = skewness(egar.adj.hv.rsd)
# kur = kurtosis(egar.adj.hv.rsd)
# c(mu, vr, skwn, kur)

egar.adgv.rsd.sct = pdata %>% 
                select(Date, egar.adj.hv.rsd, egar.hv.rsd) %>% 
                pivot_longer(cols = c(2,3), names_to = "type") %>% 
                ggplot(aes(x = Date, y = value)) +
                      geom_line(aes(color = type)) + 
                      labs(x = "Date", y= "Residuals", 
                           title = "egarch Adjusted HV20 Residual") +
                      scale_fill_continuous(name = "Residual Type",
                                          labels = c("Adjusted HV20", "HV20"))+
                            theme(text = element_text(size=7))
egar.adgv.rsd.dist = pdata %>% 
                    ggplot(aes(x =  egar.adj.hv.rsd)) +
                    geom_histogram() +
                    stat_function(fun = dnorm, color = "red",
                                  args = list(mean = mu, sd = sqrt(vr))) +
                    labs(x = "Date", y= "Residuals", 
                          title = "egarch Adjusted HV20 Residual",
                         subtitle = "mean: -3.74, variance: 8.42,
                         skewness: -0.24, kurtosis: 4.26")+
                            theme(text = element_text(size=7))

ggarrange(egar.ret.rsd.sct, egar.ret.rsd.dist, egar.adgv.rsd.sct, egar.adgv.rsd.dist,
          ncol = 2, nrow = 2)
detach(pdata)
```


#### etf_300
##### Garch
```{r 300 Garch Computation, include=FALSE}
itstart = 1019; itlast = nrow(gh300sub) - 1
it = seq.int(itstart, itlast)

gar.calc = function(sub){
  garch.fit = ugarchfit(garch.spec, gh300sub[1:sub,]$ret, solver = "hybrid")
  garch.for = ugarchforecast(garch.fit, n.head = 1)
  
  hv = garch.for@forecast$sigmaFor[1] * sqrt(252) * 100
  pred.ret = garch.for@forecast$seriesFor[1]
  
  ret = gh300sub[(sub+1), "ret"]
  rdiff = abs(ret) - pred.ret
  hv20 = gh300sub[(sub+1),"hv"]
  hdiff = hv20 - hv
  adj.hv20 = gh300sub[(sub+1),"adj.hv"]
  adj.hdiff = adj.hv20 - hv

  
  want = c(pred.ret, rdiff, hv, hdiff, adj.hdiff)
  names(want) = c("pred.ret", "ret_rsd", "hv", "hrsd", "adjhrsd")
  want
}

diff = sapply(it, gar.calc)
diff = t(diff) %>% as.data.frame()
```


```{r 300 Garch Combine, include=FALSE}
# Combine
placeholder = rep(NA, 1019)
garch.ret =  c(placeholder, diff$pred.ret)
garch.ret.rsd =  c(placeholder, diff$ret_rsd)
garch.hv = c(placeholder, diff$hv)
gar.hv.rsd = c(placeholder, diff$hrsd)
gar.adj.hv.rsd = c(placeholder, diff$adjhrsd)

gh300sub = cbind(gh300sub, garch.ret, garch.ret.rsd, 
                garch.hv, gar.hv.rsd, gar.adj.hv.rsd)
rm(placeholder, garch.ret, garch.ret.rsd, garch.hv, gar.hv.rsd, gar.adj.hv.rsd)
```


```{r 300 Garch PLot, echo=FALSE, message=FALSE, warning=FALSE}
pdata = gh300sub[1020:nrow(gh300sub),]
attach(pdata)
# Plot for log return residual
mu = mean(-s.indcr * garch.ret.rsd)
vr = var(-s.indcr * garch.ret.rsd)
# skwn = skewness(-s.indcr * garch.ret.rsd)
# kur = kurtosis(-s.indcr * garch.ret.rsd)
# c(mu, vr, skwn, kur)

gar.ret300.rsd.sct = pdata %>% 
                ggplot(aes(x = Date, y = -s.indcr * garch.ret.rsd )) +
                      geom_point(alpha = 0.5) +
                      labs(x = "Date", y= "Residuals", 
                           title = "Garch Log Return Residual")+
                            theme(text = element_text(size=7))

gar.ret300.rsd.dist = pdata %>% 
                    ggplot(aes(x = -s.indcr * garch.ret.rsd)) +
                    geom_histogram() +
                    stat_function(fun = dnorm, color = "red",
                                  args = list(mean = mu, sd = sqrt(vr))) +
                    labs(x = "Date", y= "Residuals", 
                          title = "Garch Log Return Residual",
                         subtitle = "mean: -0.00057, variance: 0.00017,
                         skewness: 0.588, kurtosis: 6.068")+
                            theme(text = element_text(size=7))
  

# Plot for adjusted hv residual
mu = mean(gar.adj.hv.rsd)
vr = var(gar.adj.hv.rsd)
# skwn = skewness(gar.adj.hv.rsd)
# kur = kurtosis(gar.adj.hv.rsd)
# c(mu, vr, skwn, kur)

gar.adgv300.rsd.sct = pdata %>% 
                select(Date, gar.adj.hv.rsd, gar.hv.rsd) %>% 
                pivot_longer(cols = c(2,3), names_to = "type") %>% 
                ggplot(aes(x = Date, y = value)) +
                      geom_line(aes(color = type)) + 
                      labs(x = "Date", y= "Residuals", 
                           title = "Garch Adjusted HV20 Residual") +
                      scale_fill_continuous(name = "Residual Type",
                                          labels = c("Adjusted HV20", "HV20"))+
                            theme(text = element_text(size=7))
gar.adgv300.rsd.dist = pdata %>% 
                    ggplot(aes(x =  gar.adj.hv.rsd)) +
                    geom_histogram() +
                    stat_function(fun = dnorm, color = "red",
                                  args = list(mean = mu, sd = sqrt(vr))) +
                    labs(x = "Date", y= "Residuals", 
                          title = "Garch Adjusted HV20 Residual",
                         subtitle = "mean: -3.08, variance: 9.53,
                         skewness: -0.95, kurtosis: 5.87")+
                            theme(text = element_text(size=7))

ggarrange(gar.ret300.rsd.sct, gar.ret300.rsd.dist, gar.adgv300.rsd.sct, gar.adgv300.rsd.dist,
          ncol = 2, nrow = 2)
detach(pdata)
```


##### iGarch
```{r 300 iGarch Computation, message=FALSE, warning=FALSE, include=FALSE}
itstart = 1019; itlast = nrow(gh300sub) - 1
it = seq.int(itstart, itlast)

igar.calc = function(sub){
  igarch.fit = ugarchfit(igarch.spec, gh300sub[1:sub,]$ret, solver = "hybrid")
  igarch.for = ugarchforecast(igarch.fit, n.head = 1)
  
  hv = igarch.for@forecast$sigmaFor[1] * sqrt(252) * 100
  pred.ret = igarch.for@forecast$seriesFor[1]
  
  ret = gh300sub[(sub+1), "ret"]
  rdiff = abs(ret) - pred.ret
  hv20 = gh300sub[(sub+1),"hv"]
  hdiff = hv20 - hv
  adj.hv20 = gh300sub[(sub+1),"adj.hv"]
  adj.hdiff = adj.hv20 - hv

  
  want = c(pred.ret, rdiff, hv, hdiff, adj.hdiff)
  names(want) = c("pred.ret", "ret_rsd", "hv", "hrsd", "adjhrsd")
  want
}

diff = sapply(it, igar.calc)
diff = t(diff) %>% as.data.frame()
```


```{r 300 iGarch Combine, include=FALSE}
# Combine
placeholder = rep(NA, 1019)
igarch.ret =  c(placeholder, diff$pred.ret)
igarch.ret.rsd =  c(placeholder, diff$ret_rsd)
igarch.hv = c(placeholder, diff$hv)
igar.hv.rsd = c(placeholder, diff$hrsd)
igar.adj.hv.rsd = c(placeholder, diff$adjhrsd)

gh300sub = cbind(gh300sub, igarch.ret, igarch.ret.rsd, 
                igarch.hv, igar.hv.rsd, igar.adj.hv.rsd)
rm(placeholder, igarch.ret, igarch.ret.rsd, igarch.hv, igar.hv.rsd, igar.adj.hv.rsd)
```


```{r 300 iGarch PLot, echo=FALSE, message=FALSE, warning=FALSE}
pdata = gh300sub[1020:nrow(gh300sub),]
attach(pdata)
# Plot for log return residual
mu = mean(-s.indcr * igarch.ret.rsd)
vr = var(-s.indcr * igarch.ret.rsd)
# skwn = skewness(-s.indcr * igarch.ret.rsd)
# kur = kurtosis(-s.indcr * igarch.ret.rsd)
# c(mu, vr, skwn, kur)

igar.ret300.rsd.sct = pdata %>% 
                ggplot(aes(x = Date, y = -s.indcr * igarch.ret.rsd )) +
                      geom_point(alpha = 0.5) +
                      labs(x = "Date", y= "Residuals", 
                           title = "iGarch Log Return Residual")+
                            theme(text = element_text(size=7))

igar.ret300.rsd.dist = pdata %>% 
                    ggplot(aes(x = -s.indcr * igarch.ret.rsd)) +
                    geom_histogram() +
                    stat_function(fun = dnorm, color = "red",
                                  args = list(mean = mu, sd = sqrt(vr))) +
                    labs(x = "Date", y= "Residuals", 
                          title = "iGarch Log Return Residual",
                         subtitle = "mean: -0.00057, variance: 0.00017,
                         skewness: 0.588, kurtosis: 6.068")+
                            theme(text = element_text(size=7))
  

# Plot for adjusted hv residual
mu = mean(igar.adj.hv.rsd)
vr = var(igar.adj.hv.rsd)
# skwn = skewness(igar.adj.hv.rsd)
# kur = kurtosis(igar.adj.hv.rsd)
# c(mu, vr, skwn, kur)

igar.adgv300.rsd.sct = pdata %>% 
                select(Date, igar.adj.hv.rsd, igar.hv.rsd) %>% 
                pivot_longer(cols = c(2,3), names_to = "type") %>% 
                ggplot(aes(x = Date, y = value)) +
                      geom_line(aes(color = type)) + 
                      labs(x = "Date", y= "Residuals", 
                           title = "iGarch Adjusted HV20 Residual") +
                      scale_fill_continuous(name = "Residual Type",
                                          labels = c("Adjusted HV20", "HV20"))+
                            theme(text = element_text(size=7))
igar.adgv300.rsd.dist = pdata %>% 
                    ggplot(aes(x =  igar.adj.hv.rsd)) +
                    geom_histogram() +
                    stat_function(fun = dnorm, color = "red",
                                  args = list(mean = mu, sd = sqrt(vr))) +
                    labs(x = "Date", y= "Residuals", 
                          title = "iGarch Adjusted HV20 Residual",
                         subtitle = "mean: -3.21, variance: 9.63,
                         skewness: -0.98, kurtosis: 5.86")+
                            theme(text = element_text(size=7))

ggarrange(igar.ret300.rsd.sct, igar.ret300.rsd.dist, 
          igar.adgv300.rsd.sct, igar.adgv300.rsd.dist,
          ncol = 2, nrow = 2)
detach(pdata)
```

##### eGarch
```{r 300 egarch Computation, message=FALSE, warning=FALSE, include=FALSE}
itstart = 1019; itlast = nrow(gh300sub) - 1
it = seq.int(itstart, itlast)

egar.calc = function(sub){
  egarch.fit = ugarchfit(egarch.spec, gh300sub[1:sub,]$ret, solver = "hybrid")
  egarch.for = ugarchforecast(egarch.fit, n.head = 1)
  
  hv = egarch.for@forecast$sigmaFor[1] * sqrt(252) * 100
  pred.ret = egarch.for@forecast$seriesFor[1]
  
  ret = gh300sub[(sub+1), "ret"]
  rdiff = abs(ret) - pred.ret
  hv20 = gh300sub[(sub+1),"hv"]
  hdiff = hv20 - hv
  adj.hv20 = gh300sub[(sub+1),"adj.hv"]
  adj.hdiff = adj.hv20 - hv

  
  want = c(pred.ret, rdiff, hv, hdiff, adj.hdiff)
  names(want) = c("pred.ret", "ret_rsd", "hv", "hrsd", "adjhrsd")
  want
}

diff = sapply(it, egar.calc)
diff = t(diff) %>% as.data.frame()
```


```{r 300 egarch Combine, include=FALSE}
# Combine
placeholder = rep(NA, 1019)
egarch.ret =  c(placeholder, diff$pred.ret)
egarch.ret.rsd =  c(placeholder, diff$ret_rsd)
egarch.hv = c(placeholder, diff$hv)
egar.hv.rsd = c(placeholder, diff$hrsd)
egar.adj.hv.rsd = c(placeholder, diff$adjhrsd)

gh300sub = cbind(gh300sub, egarch.ret, egarch.ret.rsd, 
                egarch.hv, egar.hv.rsd, egar.adj.hv.rsd)
rm(placeholder, egarch.ret, egarch.ret.rsd, egarch.hv, egar.hv.rsd, egar.adj.hv.rsd)
```


```{r 300 egarch PLot, echo=FALSE, message=FALSE, warning=FALSE}
pdata = gh300sub[1020:nrow(gh300sub),]
attach(pdata)
# Plot for log return residual
mu = mean(-s.indcr * egarch.ret.rsd)
vr = var(-s.indcr * egarch.ret.rsd)
# skwn = skewness(-s.indcr * egarch.ret.rsd)
# kur = kurtosis(-s.indcr * egarch.ret.rsd)
# c(mu, vr, skwn, kur)

egar.ret300.rsd.sct = pdata %>% 
                ggplot(aes(x = Date, y = -s.indcr * egarch.ret.rsd )) +
                      geom_point(alpha = 0.5) +
                      labs(x = "Date", y= "Residuals", 
                           title = "egarch Log Return Residual")+
                            theme(text = element_text(size=7))

egar.ret300.rsd.dist = pdata %>% 
                    ggplot(aes(x = -s.indcr * egarch.ret.rsd)) +
                    geom_histogram() +
                    stat_function(fun = dnorm, color = "red",
                                  args = list(mean = mu, sd = sqrt(vr))) +
                    labs(x = "Date", y= "Residuals", 
                          title = "egarch Log Return Residual",
                         subtitle = "mean: -0.00058, variance: 0.00017,
                         skewness: 0.584, kurtosis: 5.99")+
                            theme(text = element_text(size=7))
  

# Plot for adjusted hv residual
mu = mean(egar.adj.hv.rsd)
vr = var(egar.adj.hv.rsd)
# skwn = skewness(egar.adj.hv.rsd)
# kur = kurtosis(egar.adj.hv.rsd)
# c(mu, vr, skwn, kur)

egar.adgv300.rsd.sct = pdata %>% 
                select(Date, egar.adj.hv.rsd, egar.hv.rsd) %>% 
                pivot_longer(cols = c(2,3), names_to = "type") %>% 
                ggplot(aes(x = Date, y = value)) +
                      geom_line(aes(color = type)) + 
                      labs(x = "Date", y= "Residuals", 
                           title = "egarch Adjusted HV20 Residual") +
                      scale_fill_continuous(name = "Residual Type",
                                          labels = c("Adjusted HV20", "HV20"))+
                            theme(text = element_text(size=7))
egar.adgv300.rsd.dist = pdata %>% 
                    ggplot(aes(x =  egar.adj.hv.rsd)) +
                    geom_histogram() +
                    stat_function(fun = dnorm, color = "red",
                                  args = list(mean = mu, sd = sqrt(vr))) +
                    labs(x = "Date", y= "Residuals", 
                          title = "egarch Adjusted HV20 Residual",
                         subtitle = "mean: -3.74, variance: 7.14,
                         skewness: -0.98, kurtosis: 5.86")+
                            theme(text = element_text(size=7))

ggarrange(egar.ret300.rsd.sct, egar.ret300.rsd.dist, 
          egar.adgv300.rsd.sct, egar.adgv300.rsd.dist,
          ncol = 2, nrow = 2)
detach(pdata)
```

##### Combine 50 & 100
```{r}
garch_hv = rbind(gh50sub, gh300sub)
tail(gh50sub, 10)  # Showing last 10 days of data of etf_50
tail(gh300sub, 10) # Showing last 10 days of data of etf_300
write.csv(garch_hv, "/Users/cindy/Desktop/Intern/GarchHV/garch_hv_rsd.csv", row.names = FALSE)
```

```{r}
subset(garch_hv, abs(garch_hv$garch.ret.rsd) > 0.05)
```

